【裁判字號】    94,簡上,383
【裁判日期】    950315
【裁判案由】    傷害
【裁判全文】
臺灣臺南地方法院刑事判決             94年度簡上字第383號
上  訴  人  丙○○
即  被  告
選任辯護人  侯清治  律師
上列上訴人因傷害案件，不服本院九十四年度簡字第二四一一號
，中華民國九十四年十月二十八日第一審簡易判決（原聲請簡易
判決處刑案號九十四年度偵字第一一六八六號），提起上訴，本
院判決如下：
    主  文
上訴駁回。
    事  實
一、丙○○與甲○○係對門鄰居關係，平時即因丙○○時常酒後
    喧嘩，雙方心生怨隙，於民國（下同）九十四年七月二十七
    日凌晨四時許，丙○○酒後至甲○○位於台南縣永康市○○
    路五六號住處前之馬路上，因細故與甲○○言語不和，竟基
    於傷害之故意，徒手毆打甲○○之身體，致甲○○受有頭部
    外傷、頭皮血腫、腹部挫傷及雙臂、前胸、左膝擦傷等傷害
    。
二、案經甲○○訴由台南縣警察局永康分局報告臺灣臺南地方法
    院檢察署檢察官偵查後聲請簡易判決處刑。
    理  由
一、訊據上訴人即被告丙○○僅坦承事發當時有飲酒，惟矢口否
    認有何毆打告訴人甲○○之犯行，並辯稱係告訴人毆打之，
    其僅以手阻擋，並未回手云云，惟查：
  (一)上訴人即被告先於警詢時自承「（你有無毆打甲○○）甲○
    ○先動手打我，所以我有反擊」等語，於偵查中亦自白「（
    衝突經過）當天他們（告訴人）家的狗在叫，我就去看，他
    跑出來問我看什麼，然後動手打我，我反擊，我們兩個就在
    馬路上互毆」等語明確，此有警詢、偵訊筆錄可稽，並經本
    院依職權勘驗被告於偵查中之供述錄音內容無訛，核與紀錄
    內容相同，有勘驗譯文在卷可按，足徵被告於警偵訊中確有
    自白毆打告訴人。
  (二)又質之證人甲○○於本院審理時到場證稱：「（九十四年七
    月二十七日凌晨，發生何事）凌晨四時許，丙○○跑到我家
    門口叫囂，罵三字經。我們家是經營修車廠。當時丙○○喝
    醉了，她經常如此」、「（你們如何處理）我下來叫她回去
    睡覺，因為會影響他人。她就學我講話，也叫我回去睡覺，
    且一直罵三字經，後來又罵我說我家三天內會死人，我聽了
    就音量放大說妳到底想要怎樣，她也走過來大聲對我說想怎
    樣，並且用手推我，我未站穩，她又推我到地上，我又手護
    我的臉，她用指甲抓我臉、身體及頭髮，並抓著我的頭髮去
    撞地板」、「（妳有無反擊）沒有，因為她壓著我，我無法
    反擊，只有掙脫，並入屋內打電話報警」、「（被告壓你在
    地上，她為何會停手）因為我住家附近有新竹貨運，當時貨
    運車快要撞到我們」、「（爭執地點是否在馬路上）是在我
    家門口的水溝地。貨櫃車看到我們拉扯，對我們閃燈，她（
    被告）分神後停手，我才掙脫」、「（你如何反擊）我原以
    手護臉，我倒下後因為車子向我們閃燈，被告坐我在肚子上
    ，我再以手推被告後掙脫進屋」、「（你如何知道被告當時
    喝酒）因為我們距離很近，我有聞到她身上的酒味」等語明
    確，查事發當時僅有被告及證人二人在場，證人乃親身經歷
    之人，且兩人近距離接觸，因而可知被告飲酒之事實，且其
    所為供述毆打過程清晰、詳細，應可採信。
  (三)另查，證人所述掙脫過程乃因車輛經過閃燈，被告閃神停手
    而得掙脫等情，亦有卷附台南縣警察局永康分局採證照片顯
    示：被告之行動電話、手錶散落在永安路上，遭過往車輛碾
    碎之照片相互為佐（警卷第十三至十四頁），可證事發現場
    係在馬路上，當時因車輛經過，方可能導致被告所有散落路
    面之手機、手錶遭車碾碎，且凌晨天色未亮，車輛見有人在
    路上爭執，為避免撞擊而閃燈，乃屬常情，足徵證人前開所
    述非虛。
  (四)復查，證人於事發後當日上午六時五十分許，立即至財團法
    人奇美醫院受診，經其向醫師主訴求診原因為「遭人毆打並
    頭痛、全身多處挫傷」，經醫師檢視傷勢證人所受傷勢為「
    頭部外傷、頭皮血腫、胸部挫傷、腹部挫傷、雙手臂、前胸
    、左膝多處擦傷」等傷害，此有奇美醫院九十五年一月十一
    日以（九五）奇醫字第一五四號函檢送之病情摘要、急診病
    歷資料、急診護理紀錄單附於本院卷可資為憑，另有該院於
    九十肆年七月二十七日出具之診斷證明書各一份（警卷第八
    頁）在卷可佐，參照證人前開所述遭被告以指甲抓臉、身體
    ，拉頭髮撞地板、並坐其肚上壓倒在地等毆打經過，確實核
    與其所受傷勢位置相同，益證證人所述非臨訟杜撰者，實可
    信採。
  (五)另查，事發當時經一一０報案系統轉報後，由台南縣警察局
    永康分局鹽行派出所員警曾旭隆受通知前往事發地點處理傷
    害案件，而證人甲○○並於九十四年七月二十七日當日即檢
    具驗傷單對被告提出告訴，此有台南縣警察局永康分局於九
    十五年一月三日以南縣永警偵字第０九四００三七六八八號
    函一份附於本院卷可稽，足證證人甲○○所受之前開傷勢，
    確為上訴人即被告毆打所致。
  (六)上訴人即被告雖抗辯係證人出手毆打之，其僅抱頭閃避，證
    人較被告年輕高大，被告斷無可能毆打證人，而被告遭毆打
    後因身體不適，至奇美醫院求診云云。倘被告所辯屬實，則
    證人理應未受有任何傷害，被告所受傷勢必較證人為重，且
    就醫時定會告知醫師其求診原因乃遭人毆打，方屬常情，然
    觀之被告於九十四年七月二十七日甚上午五時四十四分至奇
    美醫院就診時，向醫師主訴「被搶且頭部受傷」，向急診護
    理人員亦自訴「被搶」，經救護人員依被告外觀評斷，並未
    有明顯外傷，嗣經醫師檢視後僅受有頭部外傷、臉部擦傷及
    右手肘擦傷等傷勢，此有奇美醫院九十五年一月十一日以（
    九五）奇醫字第一五三號函檢送之病情摘要、急診病歷救護
    紀錄表、急診護理紀錄單，以及該院九十四年七月二十七日
    出具之診斷證明書各一份在卷可佐，而被告於本院審理時亦
    明確表示事發當日並未遭搶，財物亦未遺失等情，相互對照
    證人及被告所受前開傷勢，證人明顯較被告為重，然殊有被
    毆之被害人較實施傷害之行為人所受傷勢為輕之理，且被告
    向醫師主訴受傷經過，核與其所抗辯之受傷經過，顯然不同
    ，足徵被告辯前開所辯，應屬事後卸責之詞，殊無可採。
  (七)另查，被告一再辯稱其遭毆後立即於九十四年七月三十日向
    永康分局報警並提出告訴，卻迄未受理云云，然據前開台南
    縣警察局永康分局於九十五年一月三日以南縣永警偵字第０
    九四００三七六八八號函覆內容所示，被告並未於九十四年
    七月三十日提出告訴，因此，被告所為前開抗辯，顯不可採
    。
  綜上各節相互勾稽，被告前於警、偵訊中業已坦承犯行，嗣於
  本院審理時翻異其詞，已令人生疑，復參以其所為前開抗辯均
  與就醫、報案資料以及告訴人所受傷勢不符，已見前述，顯見
  係事後卸責之詞，不足採信，而被告之犯行業經證人甲○○證
  述明確，並有奇美醫院出具之病情摘要、病歷、診斷證明書等
  資料以及台南縣警察局永康分局之回函可資佐證，足認證人所
  受之傷勢，確為被告所為，因此，本件事證明確，被告傷害犯
  行堪以認定。
二、論罪科刑
  (一)核被告前開所為，係犯刑法第二百七十七條第一項之普通傷
    害罪。
  (二)原審以被告罪證明確，逕依刑事訴訟法第四百四十九條第一
    項前段、第四百五十四條第二項，刑法第二百七十七條第一
    項、第四十二條第二項前段，罰金罰鍰提高標準條例第一條
    前段、第二條，逕以簡易判決量處被告傷害人之身體，處罰
    金三千元，並諭知易服勞役之折算標準。本院經核其認事用
    法，均無不當，量刑亦稱妥適。被告上訴意旨以其未傷害告
    訴人為由，指摘原判決不當，為無理由，應予駁回。
據上論斷，應依刑事訴訟法第四百五十五條之一第一項、第三項
、第三百六十八條，判決如主文。
本案經檢察官乙○○到庭執行職務。
中    華    民    國    95    年    3    月    15   日
                  刑事第九庭  審判長法  官  蔡奇秀
                                    法  官  楊佳祥
                                    法  官  黃欣怡
以上正本證明與原本無異
本件不得上訴
                                    書記官  陳怡吟
中    華    民    國    95    年    3    月    15   日


司法院資訊處製作；財團法人民間司法改革基金會備份。
